臺灣新北地方法院刑事判決
110年度訴字第1323號
公  訴  人  臺灣新北地方檢察署檢察官
被      告  康學文


                    （現另案於法務部○○○○○○○○○○○執行中）
指定辯護人  本院公設辯護人  湯明純  
上列被告因違反毒品危害防制條例案件，經檢察官提起公訴（11
0年度偵字第23355號），本院判決如下：
    主  文
康學文共同犯販賣第三級毒品未遂罪，處有期徒刑壹年拾壹月。
扣案之如附表編號1至3所示之物均沒收。
    事  實
一、康學文與Twitter通訊軟體暱稱「全家就是你家」之真實姓
    名年籍不詳之人（由警另行追查中，下簡稱「全家就是你家
    」）意圖營利，共同基於販賣第三級毒品之犯意聯絡，先由「
    全家就是你家」於民國110年6月28日11時29分許，使用Twitt
    er通訊軟體，傳送暗示可向其購買毒品訊息予執行網路巡查
    之桃園市政府警察局龜山分局警員，嗣警員發現後於同日13
    時39分許與「全家就是你家」聯繫詢價，佯裝欲購買毒品，
    雙方遂透過Twitter及Wechat等通訊軟體，達成以新臺幣（
    下同）1萬1,000元之價格交易含有毒品成分之咖啡包（下稱
    毒品咖啡包）15包、第三級毒品愷他命1包之合意，並相約
    在新北市○○區○○○路000號精品汽車旅館202號房見面交易。嗣
    「全家就是你家」即指示康學文依約前往交易，於110年6月2
    9日21時15分許，康學文抵達現場交付上開毒品咖啡包15包
    及愷他命1包與警員並欲收取款項之際，即為警當場逮捕，
    因而未遂，並扣得含有第三級毒品4-甲基甲基卡西酮成分之
    上開毒品咖啡包15包、愷他命1包及其所有之用與和「全家
    就是你家」聯繫上開毒品交易之行動電話1支（含門號00000
    00000號SIM卡1張）等物。
二、案經桃園市政府警察局龜山分局移送臺灣新北地方檢察署檢
    察官偵查起訴。
    理  由
一、證據能力：
　㈠按被告以外之人於審判外之言詞或書面陳述，除法律有規定
    者外，不得作為證據。又被告以外之人於審判外之陳述，雖
    不符同法第159條之1至第159條之4之規定，但經當事人於審
    判程序同意作為證據，法院審酌該言詞陳述或書面陳述作成
    時之情況，認為適當者，亦得為證據；而當事人、代理人或
    辯護人於法院調查時，知有該等不符合同法第159條之1至第
    159條之4之不得為證據之情形，而未於言詞辯論終結前聲明
    異議者，視為有前項之同意，刑事訴訟法第159條第1項、第
    159條之5分別定有明文。查本判決所引用被告以外之人於審
    判外之陳述，被告對此並無意見，辯護人則同意有證據能力
    （見本院卷第83頁），且其等迄至言詞辯論終結前對此均未
    聲明異議（見本院卷第110頁至第111頁），應視為被告已同
    意作為證據，且本院審酌上開證據作成時之情況，並無違法
    不當或證明力明顯過低之瑕疵，認為以之作為證據應屬適當
    ，揆諸前揭規定，自均有證據能力。
　㈡本判決其餘所引用為證據之非供述證據，均與本案事實具有
    關連性，復非實施刑事訴訟程序之公務員違背法定程序所取
    得，依刑事訴訟法第158條之4之規定反面解釋，均有證據能
    力。
二、認定事實所憑之證據及理由：
　　前開全部事實，業據被告康學文於警詢、偵訊、本院準備程
    序及審理時均坦承不諱（見偵卷第7頁至第12頁反面、第79
    頁、本院卷第117頁、第165頁），且有桃園市政府警察局龜
    山分局警員於110年6月30日出具之職務報告、桃園市政府警
    察局龜山分局龜山派出所偵辦本案之通話譯文、語音訊息譯
    文、自願受搜索同意書、桃園市政府警察局龜山分局搜索扣
    押筆錄、扣押物品目錄表、贓物認領保管單、現場查獲及扣
    案物照片、「全家就是你家」於Twitter通訊軟體刊登暗示
    兜售毒品訊息及以Twitter、Wechat通訊軟體與警員聯繫毒
    品交易對話等相關擷圖、被告行動電話翻拍照片、臺北榮民
    總醫院110年8月23日北榮毒鑑字第C0000000號毒品成分鑑定
    書（一）、（二）、北榮毒鑑字第C0000000-Q號毒品純度鑑
    定書（一）、（二）在卷可佐（見偵卷第22頁至第32頁、第
    33至第36頁、第38頁、第43頁至第63頁反面、第93頁至第96
    頁），此外，復有扣案之毒品咖啡包15包、愷他命1包及行
    動電話1支扣案可證，足認被告前開任意性自白與事實相符
    ，堪以採信。又被告於本院準備程序中雖稱如本案毒品交易
    有成的話，交易金額價金要如何分配還不清楚等語（見本院
    卷第83頁），惟其於警詢時亦稱，如本案毒品交易有成功，
    獲利約200元等語（見偵卷第11頁反面），是從被告上開回
    答內容可知，其就本案毒品交易確具營利之意圖，又其雖未
    因此獲利，惟此乃主觀意圖之認定，客觀上是否有所獲利，
    本非所問。綜上，本案事證明確，被告犯行洵堪認定，應依
    法論科。
三、論罪科刑：
　㈠核被告康學文本案所為，係犯毒品危害防制條例第4條第6項
    、第3項之販賣第三級毒品未遂罪。其意圖販賣而持有第三
    級毒品之低度行為，為販賣之高度行為所吸收，不另論罪。
    被告與「全家就是你家」之人，就上開犯行，有犯意聯絡及
    行為分擔，應論以共同正犯。
　㈡刑之減輕事由：
　　⒈被告所犯販賣第三級毒品未遂犯行，其已著手為販賣第三
      級毒品犯罪行為之實行，惟因警員欠缺購買真意，自始即
      屬販賣行為不能完成，為未遂犯，爰依刑法第25條第2項
      之規定，按既遂犯之刑度減輕其刑。
　　⒉另被告就所犯販賣第三級毒品未遂犯行，自偵查及本院審
      理中迄今均自白犯罪，業如前述，爰依毒品危害防制條例
      第17條第2項規定減輕其刑，並依法遞減之。
　　⒊辯護人雖以被告僅係接受指示，跑腿送貨、收款，以從中
      賺取跑腿費用，並非主要販售毒品牟取暴利之人，犯罪情
      狀較輕，請依刑法第59條酌減其刑云云。查被告雖坦承犯
      行，且所分擔犯行乃係出面交易毒品之風險較高部分，惟
      被告本案所參與之販賣毒品未遂犯行，對國民身體及社會
      秩序危害甚深，乃我國立法所嚴禁，此為被告所明知，不
      容推諉，且於被告為本案行為前，毒品危害防制條例部分
      條文已於109年1月15日修正，於109年7月15日施行，此次
      修正乃提高販賣毒品罪責之法定刑，更係彰顯立法者欲杜
      絕禁止毒害擴散之態度，是販賣毒品之行為實不宜輕縱，
      且參被告為本案販賣毒品之緣由，並不具何等情非得已或
      情堪憫恕之情狀，況被告所犯上開之罪之刑度，經依未遂
      犯及偵審自白規定遞減其刑後，原法定刑已大幅減輕，尚
      難認何情輕法重之情，無適用刑法第59條之規定酌量減輕
      其刑之餘地，辯護人等為被告請求酌減其刑云云，尚非可
      採。
　㈢爰以行為人之責任為基礎，審酌被告無視於國家防制毒品危
    害之禁令，竟欲販賣第三級毒品藉以牟利，助長毒品蔓延，
    若不幸賣出，將致施用者沈迷於毒癮而難以自拔，戕害國民
    身心健康，危害社會治安，所為應予非難；考量其販賣毒品
    種類非單一，販賣數量及預期可獲得利潤有限，尚非屬集團
    控制者或大、中盤毒梟，而屬零星販賣；兼衡其正值青壯，
    前有因施用毒品案件而送觀察、勒戒執行之紀錄，但無販賣
    毒品之前案素行，有臺灣高等法院被告前案紀錄表1份存卷
    可考（見本院卷第13頁至第15頁），自述學歷為國中畢業，
    因另案入監執行前從事瓦斯配管，須扶養父母之生活狀況（
    見本院卷第114頁），暨其犯後坦承犯行，並未配合檢警追
    查共犯之犯後態度等一切情狀，量處如主文所示之刑，以示
    懲儆。
三、沒收：
　㈠扣案之如附表編號1所示之毒品咖啡包15包，及如附表編號2
    所示之愷他命1包，均為違禁物，及與上開毒品難以析離之
    其等外包裝袋，亦應一併視為違禁物，不問屬於犯罪行為人
    與否，均應依刑法第38條第1項規定沒收之。鑑驗用罄之部
    分，因已滅失，自毋庸為沒收之諭知。
　㈡扣案如附表編號3所示之行動電話1支，為被告所有供其與「
    全家就是你家」之人聯繫本案販賣第三級毒品未遂犯行所用
    之物，業經被告於本院審理中供認在卷（見本院卷第113頁
    ），應依毒品危害防制條例第19條第1項規定，不論屬於犯
    罪行為人與否，宣告沒收。又被告並未因本案毒品交易而實
    際取得毒品交易對價，不生犯罪所得沒收問題，併此敘明。
據上論斷，應依刑事訴訟法第299條第1項前段，毒品危害防制條
例第4條第3項、第6項、第17條第2項、第19條第1項，刑法第11
條、第28條、第25條第2項、第38條第1項，判決如主文。　　　
本案經檢察官莊勝博提起公訴，檢察官劉家瑜到庭執行職務。
中　　華　　民　　國　　111 　年　　4 　　月　　26　　日
                  刑事第九庭    審判長法　官  何燕蓉
　　　　　　　　　
　　　　　　　　　                    法  官  林翊臻
　　　　　　　　　
　　　　　　　　　                    法  官  林米慧
上列正本證明與原本無異。
如不服本判決，應於送達後20日內敘明上訴理由，向本院提出上
訴狀，上訴於本院第二審合議庭 (應附繕本) 。其未敘述上訴理
由者，應於上訴期間屆滿後20日內向本院補提理由書「切勿逕送
上級法院」。
中　　華　　民　　國　　111 　年　　4 　　月　　28　　日
                                      書記官  歐晉瑋
附錄本案論罪科刑法條全文：
毒品危害防制條例第4條
製造、運輸、販賣第一級毒品者，處死刑或無期徒刑；處無期徒
刑者，得併科新臺幣3千萬元以下罰金。
製造、運輸、販賣第二級毒品者，處無期徒刑或10年以上有期徒
刑，得併科新臺幣1千5百萬元以下罰金。
製造、運輸、販賣第三級毒品者，處7年以上有期徒刑，得併科
新臺幣1千萬元以下罰金。
製造、運輸、販賣第四級毒品者，處5年以上12年以下有期徒刑
，得併科新臺幣5百萬元以下罰金。
製造、運輸、販賣專供製造或施用毒品之器具者，處1年以上7年
以下有期徒刑，得併科新臺幣1百50萬元以下罰金。
前五項之未遂犯罰之。
附表：
編號 名      稱 數量 備                                          註 1 毒品咖啡包 15包 1.經臺北榮民總醫院鑑驗結果： （1）總毛重95.2513公克；總淨重72.1975公克；總驗餘淨重71.2536公克 （2）檢出第三級毒品4-甲基甲基卡西酮成分，總純質淨重2.547公克 2.含包裝袋（因難以與毒品析離而一併視為違禁物） 2 愷他命 1包 1.經臺北榮民總醫院鑑驗結果： （1）毛重1.8065公克；淨重1.5865公克；驗餘淨重1.5543公克 （2）檢出第三級毒品愷他命成分，純質淨重1.1439公克 2.含包裝袋（因難以與毒品析離而一併視為違禁物） 3 行動電話（含門號0000000000號SIM卡1 張） 1 支